臺灣高等法院高雄分院刑事判決　　　　94年度上訴字第1328號
上　訴　人　臺灣高雄地方法院檢察署檢察官
被　　　告　甲○○
上列上訴人因被告違反毒品危害防制條例案件，不服臺灣高雄地
方法院94年度訴字第1277號中華民國94年7 月19日第一審判決（
起訴案號：臺灣高雄地方法院檢察署94年度毒偵字第2142號），
提起上訴，暨移送併案審理（臺灣高雄地方法院檢察署94年度毒
偵字第6332號、第8011號、第8862號、第8971號、第9226號），
本院判決如下：
    主  文
原判決撤銷。
甲○○連續施用第一級毒品，處有期徒刑壹年。扣案海洛因壹包
（驗後淨重零點零柒公克，包裝重零點壹捌公克）、海洛因陸包
（含袋共計毛重壹點柒公克）、殘留海洛因注射針筒壹支，均沒
收銷燬；扣案注射針筒捌支、夾鏈袋拾柒只，均沒收。
    事  實
一、甲○○前於民國91年間因施用毒品案件，經臺灣高雄地方法
    院裁定送觀察、勒戒後，認無繼續施用毒品傾向，於91年7
    月31日執行完畢釋放，並經臺灣高雄地方法院檢察署檢察官
    於91年7 月24日以91年度毒偵字第3726號為不起訴處分確定
    。詎仍不知警惕，明知海洛因業經公告列為第一級毒品，不
    得非法持有、施用，仍於上開觀察勒戒執行完畢釋放後5 年
    內，復基於施用第一級毒品海洛因之概括犯意，自94年1 月
    28日上午8 、9 時許起至同年11月10日下午3 時40分許止，
    連續在高雄縣橋頭鄉○○村○○路12之14號住處、高雄縣橋
    頭鄉○○路某玉米田旁等處，以將第一級毒品海洛因置於注
    射針筒內，再以水稀釋後注射之方式，平均每一、二天施用
    一次，而施用第一級毒品海洛因多次。嗣分別於：(一)94年2
    月1 日下午0 時40分許，在高雄縣橋頭鄉○○路4 號前，經
    警通知採尿，俟於警局脫下夾克時，自其夾克左上方口袋掉
    出其所有第一級毒品海洛因1 包（驗後淨重0.07公克，包裝
    重0.18公克）、殘留海洛因注射針筒1 支；(二)94年7 月21日
    下午1 時30分許，在高雄市○○區○○路、錦屏路口對面中
    油便道公園內為警查獲，並扣得其所有供施用海洛因用注射
    針筒2 支；(三)94年9 月21日下午3 時50分許，在高雄市○○
    區○○路、援中路口為警查獲，並扣得其所有第一級毒品海
    洛因1 包（含袋毛重0.2 公克）；(四)94年10月21日下午7 時
    30分許，在高雄市楠梓區○○○路、大學南路口為警查獲，
    並扣得其所有第一級毒品海洛因2 包（含袋毛重0.5 公克）
    ；(五)94年10月31日下午7 時許，在高雄縣橋頭鄉甲圍國小涼
    亭內為警查獲，並扣得其所有第一級毒品海洛因2 包（含袋
    毛重0.4 公克），及其所有供施用、分裝海洛因用注射針筒
    5 支、夾鏈袋37只；(六)94年11月10日下午3 時45分許，在高
    雄縣橋頭鄉○○路玉米田前為警查獲，並扣得其所有第一級
    毒品海洛因1 包（含袋毛重0.6 公克），及其所有供施用海
    洛因用注射針筒1 支。
二、案經高雄縣政府警察局岡山分局報告臺灣高雄地方法院檢察
    署檢察官偵查起訴，暨移送本院併案審理。
    理  由
一、程序方面─
    被告甲○○（以下簡稱被告）所犯係死刑、無期徒刑、最輕
    本刑為3 年以上有期徒刑以外之罪，並就被訴事實為有罪之
    陳述，經法官告知簡式審判程序之旨，並聽取公訴人、被告
    之意見後，本院認為適宜進行簡式審判程序審理，合先敘明
    。
二、認定犯罪事實所憑證據及理由─
  (一)上開犯罪事實，業據被告於偵訊、原審及本院調查、審理中
    自白不諱（見94毒偵9226號卷第8 頁，原審卷第65、66頁，
    本院卷第19、93至95頁）；且其於94年2 月1 日下午0 時40
    分許、7 月21日下午1 時30分許、9 月21日下午3 時50分許
    、10月21日下午7 時30分許、10月31日下午7 時許、11月10
    日下午3 時45分許，為警查獲後所採尿液，經送驗結果均呈
    嗎啡陽性反應（為海洛因代謝物），有台灣檢驗科技股份有
    限公司94年3 月9 日KＺ000000000000號、94年11月18日94年
    11月KH2005B0000000號、94年11月25日KH2005B0000000號濫
    用藥物尿液檢驗報告共3 紙，及高雄市立凱旋醫院94年8 月
    1 日00000000號、94年10月3 日A00000000 號、94年10月31
    日A00000000 號濫用藥物尿液檢驗報告共3 紙在卷可憑（見
    94毒偵2142號卷第12頁，94毒偵6332號卷第13頁，94毒偵80
    11號卷第21頁，本院卷第70、86、87頁）；又94年2 月1日
    扣案之白粉1 包、注射針筒1 支，經送鑑驗結果，白粉確含
    有海洛因成分（驗後淨重0.07公克，空包裝重0.18公克），
    注射針筒亦含有海洛因成分，有法務部調查局94年4 月20日
    調科壹字第220019597 號鑑定通知書、高雄醫學大學附設中
    和紀念醫院0000-000號檢驗報告各1 紙在卷可憑（（見原審
    卷第13、16頁）；復有被告自承為海洛因之白粉6 包（含袋
    共計毛重1.7 公克）、注射針筒8 支、夾鏈袋37只扣案可資
    佐證。足認被告自白與事實相符，堪予採信。
  (二)被告前於91年間因施用毒品案件，經臺灣高雄地方法院裁定
    送觀察、勒戒後，認無繼續施用毒品傾向，於91年7 月31日
    執行完畢釋放，並經臺灣高雄地方法院檢察署檢察官於91年
    7 月24日以91年度毒偵字第3726號為不起訴處分確定，有臺
    灣高等法院被告前案紀錄表在卷可按（見本院卷第11頁）。
    足證被告於觀察勒戒執行完畢釋放後，5 年內再犯本件施用
    第一級毒品罪。
三、論罪及撤銷改判之理由─
  (一)查海洛因係毒品危害防制條例第2 條第2 項第1 款所稱之第
    一級毒品，被告持以施用，核其所為，係犯同條例第10條第
    1 項施用第一級毒品罪。被告各次施用第一級毒品前持有毒
    品之行為，本應各論以持有第一級毒品之罪，惟各該次持有
    毒品之行為，均為其後施用毒品之行為所吸收，均不另論持
    有第一級毒品罪。被告先後多次施用第一級毒品之犯行，時
    間緊接，犯罪構成要件相同，顯係基於概括犯意反覆為之，
    應依連續犯之規定，論以一罪。又公訴人雖僅就被告自94年
    1 月下旬某日起至同年2 月1 日下午3 時50分許回溯24小時
    內某時止，在上開甲田路12之14號處，連續施用第一級毒品
    海洛因之犯行提起公訴，惟被告其餘如事實欄所載之連續施
    用第一級毒品犯行，與上開起訴論罪科刑部分有連續犯裁判
    上一罪關係，為起訴效力所及，本院自得併予審理。
  (二)原判決認被告有施用第一級毒品犯行，予以論罪科刑，固非
    無見。惟原判決未及就被告除自94年1 月28日上午8 、9 時
    許起至94年2 月1 日上午8 、9 時許止以外之如事實欄所示
    施用第一級毒品海洛因犯行（即移送本院併辦部分），一併
    加以審判，尚有未洽。檢察官以併案部分與起訴部分有裁判
    上一罪關係，為起訴效力所及，原審就此部分未及併與審究
    ，指摘原判決不當，提起上訴，為有理由，自應由本院將原
    判決撤銷改判。
四、科刑及沒收之理由─
  (一)爰審酌被告前經觀察勒戒，仍未斷除毒癮，業如前述，顯見
    其惡習已深，且1 年內為警查獲6 次，顯乏自省、自制之能
    力，復未能體悟施用毒品對自己、家人造成之傷害及社會之
    負擔，惟念其犯後尚知坦承犯行，態度尚稱良好等一切情狀
    ，量處有期徒刑1 年，以資懲儆。
  (二)扣案第一級毒品海洛因1 包（驗後淨重0.07公克，空包裝重
    0.18公克）、殘留海洛因注射針同1 支，均屬毒品，另扣案
    白粉6 包（含袋共計毛重1.7 公克）亦為海洛因，為被告所
    自承（見警併(二)卷第1 頁背面，警併(三)卷第1 頁背面，警併
    (四)卷第4 頁，警併(五)卷第4 頁），均依毒品危害防制條例第
    18條第1 項前段規定，宣告沒收銷燬之。又扣案注射針筒8
    支、夾鏈袋37只，除其中94年7 月21日扣案注射針筒2 支外
    ，均為被告自承為其所有（見警併(四)卷第4 頁，警併(五)卷第
    4 頁），而94年7 月21日扣案注射針筒2 支，係在高雄市○
    ○區○○路、錦屏路口對面中油便道公園草地被告被查獲之
    附近扣案，而被告復自承係以注射針筒為施打海洛因之工具
    ，是應認上開注射針筒2 支亦為被告所有無疑，而上開扣案
    物品，並為供被告施用或分裝第一級毒品海洛因之用，均依
    刑法第38條第1 項第2 款宣告沒收。至於送驗耗費之海洛因
    部分，既已滅失不存在，不另予宣告沒收銷燬，併此說明。
五、被告於94年7 月21日為警查獲所採尿液，另檢出有甲基安非
    他命陽性反應（見94毒偵6332號卷第13頁），其是否涉有施
    用甲基安非他命犯嫌，因與本件無裁判上一罪關係，應由檢
    察官另行依法偵辦，併此說明。
六、適用之法律─
  (一)刑事訴訟法第369 條第1 項前段、第364 條、第273 條之1
    第1 項、第299 條第1 項前段。
  (二)毒品危害防制條例第10條第1 項、第18條第1 項前段。
  (三)刑法第11條前段、第56條、第38條第1 項第2 款。
本案經檢察官姜麗儒到庭執行職務。
中　　華　　民　　國　　94　　年　　12　　月　　30　　日
                  刑事第七庭    審判長法  官  莊飛宗
                                      法  官  黃憲文
                                      法  官  曾逸誠
以上正本證明與原本無異。
如不服本判決應於收受本判決後10日內向本院提出上訴書狀，其
未敘述上訴理由者，並得於提起上訴後10日內向本院補提理由書
狀（均須按他造當事人之人數附繕本）「切勿逕送上級法院」。
中　　華　　民　　國　　94　　年　　12　　月　　30　　日
　　　　　　　　　　　　　　　　　　　書記官  郭蘭蕙
附錄本判決論罪科刑法條：
毒品危害防制條例第10條第1 項：
施用第一級毒品者，處6 月以上5 年以下有期徒刑。
